【裁判字號】    97,上訴,1042
【裁判日期】    970919
【裁判案由】    毒品危害防制條例
【裁判全文】
臺灣高等法院臺南分院刑事判決        97年度上訴字第1042號
上 訴 人
即 被 告  甲○○
上列上訴人因違反毒品危害防制條例案件，不服臺灣臺南地方法
院97年度訴字第957號中華民國97年8月18日第一審判決（起訴案
號：臺灣臺南地方法院檢察署97年度毒偵字第 919號），提起上
訴，本院判決如下：
    主  文
上訴駁回。
    理  由
一、依刑事訴訟法第350條、第361條、第362條、第367條規定，
    不服地方法院之第一審判決而上訴者，須提出上訴書狀，並
    應敘述具體理由，為上訴必備之程式；其所提出之書狀未敘
    述上訴理由，或僅曾以言詞陳述上訴理由者，均應於上訴期
    間屆滿後20日內補提理由書於第一審法院。第一審法院經形
    式審查，認逾期未補提上訴理由者，應定期間先命補正；逾
    期未補正者，為上訴不合法律上之程式，應以裁定駁回。倘
    已提出上訴理由，但所提非屬具體理由者，則由第二審法院
    以上訴不合法律上之程式，判決駁回。而所謂具體理由，必
    係依據卷內既有訴訟資料或提出新事證，指摘或表明第一審
    判決有何採證認事、用法或量刑等足以影響判決本旨之不當
    或違法，而構成應予撤銷之具體事由，始克當之（例如：依
    憑證據法則具體指出所採證據何以不具證據能力，或依憑卷
    證資料，明確指出所為證據證明力之判斷如何違背經驗、論
    理法則）；倘僅泛言原判決認定事實錯誤、違背法令、量刑
    失之過重或輕縱，而未依上揭意旨指出具體事由，或形式上
    雖已指出具體事由，然該事由縱使屬實，亦不足以認為原判
    決有何不當或違法者（例如：對不具有調查必要性之證據，
    法院未依聲請調查亦未說明理由，或援用證據不當，但除去
    該證據仍應為同一事實之認定），皆難謂係具體理由，俾與
    第二審上訴制度旨在請求第二審法院撤銷、變更第一審不當
    或違法之判決，以實現個案救濟之立法目的相契合，並節制
    濫行上訴（最高法院97年度台上字第892號刑事判決意旨參
    照）。
二、被告即上訴人甲○○上訴意旨略以：上訴人前屢觸法網，致
    身繫囹圄，期間未能痛定思痛遠離不法，斷絕施用毒品，而
    自陷於泥沼，導致無法自拔，此次又在無法自控之下而觸法
    ，期間非但家中親屬均感傷心欲絕，痛心疾首，遭受親友之
    鄙視，上訴人深感悔悟不已，並已於父母、手足面前立誓痛
    改前非，遠離不法。又上訴人於民國（下同）97年3月26日
    凌晨4時許在住處因意志不堅，將黏於夾鏈內極微少量之屑
    粉末加水稀釋後，注射於體內，欲解其癮，然因僅少量屑末
    ，毫無任何影響作用，上訴人隨即後悔為何意志不定，為痛
    改前非，於當日立即至行政院衛生署台南醫院登記參加美沙
    冬替代療法，以俾戒除其毒癮，孰料登記後返家未旋，即遭
    台南市警察局員警持搜索票前來執行搜索，並查獲上訴人所
    有之內含極微量無法析離之第一級毒品海洛因之夾鏈袋1 個
    及空夾鏈袋4個。上訴人於警詢、偵訊及法院審訊時均坦承
    犯罪事實，自己犯行無以怨天尤人，但上訴人確於97年3 月
    26日凌晨4時許在住處施予不法後，後悔不已即參加美沙冬
    替代療法，足證上訴人確有痛定思痛、悔改之心，為本身及
    家庭著想，上訴人已痛改前非遠離毒品，請從輕量刑予自新
    機會以重獲家庭溫馨。爰不服原審判決，於法定期間內上訴
    云云。
三、經查：
（一）被告即上訴人甲○○前於94年間因竊盜、施用第一級毒品
      及第二級毒品案件，分經本院95年度上易字第21號、臺灣
      臺南地方法院94年度訴字第1321號等刑事判決，判處有期
      徒刑1年3月、8月、5月確定，經依中華民國96年罪犯減刑
      條例規定，分別減刑為有期徒刑7月15日、4月、2月15日
      ，並定其應執行刑為有期徒刑1年1月，於96年7月16日執
      行完畢。詎甲○○不知悔改，明知海洛因、甲基安非他命
      分業經公告列為毒品危害防制條例第2條第2項第1款、第2
      款之第一級、第二級毒品，不得持有、施用，竟分別基於
      施用第一級毒品海洛因及施用第二級毒品甲基安非他命之
      犯意，於97年3月26日凌晨4時許，在臺南市○區○○街29
      0巷27號住處，以將海洛因置於注射針筒內加水稀釋後，
      再注射至體內方式，施用第一級毒品海洛因1次；另於97
      年3月22日某時，在臺南市○○路某公園內，將甲基安非
      他命置於玻璃球上燒烤後，吸食所產生煙霧之方式，施用
      第二級毒品甲基安非他命1次。嗣於97年3月26日14時5分
      許，為臺南市警察局員警持搜索票至甲○○上開住處執行
      搜索，扣押其所有供其施用第一級毒品犯罪所用之內含極
      微量無法析離之第一級毒品海洛因之夾鏈袋1個（袋重0.2
      公克）及空夾鏈袋4個，並經其同意採集尿液送驗後，分
      呈嗎啡及甲基安非他命陽性反應。
（二）上訴人甲○○於原審審理時對上開事實供承不諱（見原審
      卷第32頁），並有採證同意書、尿液編號及年籍對照表與
      詮昕科技股份有限公司濫用藥物尿液檢驗報告在卷可佐。
      原審法院以上訴人係犯毒品危害防制條例第10條第 1項之
      施用第1級毒品罪及同條第2項之施用第2級毒品罪，上訴
      人所犯上開數罪，犯意各別，觸犯構成要件不同之罪名，
      應予分論併罰，且所犯2罪均為累犯，另考量上訴人曾因
      施用毒品案件，經裁定送勒戒處所觀察、勒戒，其後並因
      施用毒品案件，入獄服刑，仍未戒除毒癮，復犯本件施用
      第一級、第二級毒品之犯行，顯見其無悔改之意，意志不
      堅，惟念其施用毒品乃自戕一己之身體健康，尚未害及他
      人，犯罪後復坦承犯行，態度良好等一切情狀，分別量處
      ：「甲○○施用第一級毒品，累犯，處有期徒刑9月。扣
      案又施用第二級毒品，累犯，處有期徒刑6月。應執行有
      期徒刑1年2月。」原審法院已詳敘認定上訴人犯罪事實之
      證據及理由，從形式上予之審查，並無違背法令之情形。
（三）上訴人甲○○提起上訴，上訴理由僅泛稱，其犯後甚具悔
      意、坦承犯錯並已參加美沙冬替代療法，請求給予上訴人
      自新機會，考量其家庭因素而予從輕量刑云云，並提出行
      政院衛生署台南醫院診斷證明書 1紙。然觀其上訴理由並
      未依據卷內既有訴訟資料或提出新事證具體指摘原審判決
      關於認定事實、證據取捨、適用法律及量刑，有何違法或
      不當之處。依上揭說明，本件上訴不合上訴之法定要件，
      應予駁回，並不經言詞辯論為之。
四、據上論斷，應依刑事訴訟法第367條前段、第372條，判決如
    主文。
中    華    民    國    97    年    9     月    19    日
                    刑事第三庭  審判長法  官  陳義仲
                                      法  官  宋明中
                                      法  官  蔡勝雄
以上正本證明與原本無異。
施用第一級毒品部分部分如不服本判決，應於收受本判決後十日
內向本院提出上訴書狀，其未敘述上訴之理由者並得於提起上訴
後十日內向本院補提理由書（均須按他造當事人之人數附繕本）
。
施用第二級毒品部分不得上訴。
                                      書記官  汪姿秀
中    華    民    國    97    年    9     月    19    日


司法院資訊處製作；財團法人民間司法改革基金會備份。
